【裁判字號】    89,訴,50
【裁判日期】    890331
【裁判案由】    搶奪等
【裁判全文】
臺灣臺東地方法院刑事判決                            八十九年度訴字第五號
    公  訴  人  臺灣臺東地方法院檢察署檢察官
    被      告  乙○○
右列被告因搶奪等案件，經檢察官提起公訴 (八十九年度偵字第二六五號)，本院判
決如左：
    主      文
乙○○服用酒類，不能安全駕駛動力交通工具而駕駛，累犯，處罰金伍仟元，如易服
勞役，以參佰元折算壹日。又意圖為自己不法之所有，而搶奪他人之動產未遂，累犯
，處有期徒刑肆月。
    事      實
一、乙○○有多次前科，在民國八十五年間又犯麻藥罪，被法院判處有期徒刑八月確
    定（八十五年四月二十二日），之後入監服刑，並且在八十五年十一月二十三日
    執行完畢（後來又因為觸犯煙毒條例的罪名，先後被法院判處有期徒刑三年六月
    以及有期徒刑二年二月二十日，而在八十八年九月三十日假釋出獄，目前還在假
    釋期間）。在八十九年二月一日的下午，到臺東市岩灣地區的朋友家中喝酒，在
    喝酒之後，精神狀態已經到達不能安全駕駛車輛的情形之下，卻仍然騎著車牌號
    碼ＰＦＭ─一四九號重型機車，從岩灣地區往臺東市○○路閒逛（事後經過酒精
    測試，酒後吐氣所含酒精成份，每公升達０．七四毫克），而在晚上大約八點十
    五分左右，乙○○騎著機車經過臺東市○○路三六六號的檳榔攤前，為了想平白
    無故取得別人錢財之不法所有目的，臨時興起搶奪的犯罪故意，就叫甲○○○拿
    新臺幣（下同）一千元給他，甲○○○不願意，乙○○就強行拉開檳榔攤的抽屜
    ，正在準備搶錢的時候，卻被甲○○○推開，甲○○○並且大叫「搶錢」，此時
    ，屋內甲○○○的公公張至邦聽到以後，立刻衝出來，把乙○○推開，才沒有被
    乙○○搶到錢。而甲○○○便趁機跑到隔壁請鄰居吳秋本報警，乙○○也因為緊
    張，丟下未熄火的機車就慌忙逃離開現場，之後，被警察在離作案現場不到三十
    公尺的臺東市○○路三七五巷內，逮捕到案。
二、本案是臺東縣警察局臺東分局移送臺灣臺東地方法院檢察署察官而偵查起訴。
    理      由
一、本案的被告乙○○只承認有喝酒騎機車而不能安全駕駛車輛的犯罪事實，並且有
    酒精測試紀錄值附在警卷之內可以證明，故此部分的犯罪事證已經非常明確，被
    告因為喝酒而不能安全開車的犯罪行為應可認定。另外對於搶奪被害人甲○○○
    錢財未遂的犯罪事實，被告卻堅決地加以否認，並抗辯說：「我要去買檳榔，是
    開玩笑說要拿來借借，不小心碰到小姐的大腿，小姐便大叫，我沒有要搶奪」。
    然而，經過本院調查之後發現：被告是怎麼樣行搶檳榔攤，以及遭被害人甲○○
    ○的公公張至邦抵抗而沒有搶成，並且在沒有搶到錢的情形下，丟下機車倉皇逃
    走的詳細經過情形，被害人已經在檢察官偵查中說明清楚，而且也經過現場目擊
    證人張至邦在檢察官偵查時，具結作證加以證實。況且，被告如果真的沒有搶奪
    被害人的錢財，又何必在被害人的鄰居吳秋本報警之後，留下沒有熄火的機車就
    逃走？針對這一點，被告在警察訊問時，所回答的說法：「我熄火下車買檳榔，
    我不知為何沒熄火，鑰匙可能還放在檳榔攤上」，並無法自圓其說。因此，被告
    以上所說的抗辯，並不能夠使本院採信，所以，被告有搶奪他人錢財未遂的犯罪
    行為應可認定。
二、被告所觸犯的罪名是；刑法第一百八十五條之三的公共危險罪與第三百二十五條
    第三項、第一項的搶奪未遂罪。被告曾經在八十五年間犯麻藥罪，被法院判處有
    期徒刑八月確定（八十五年四月二十二日），之後入監服刑，並且在八十五年十
    一月二十三日執行完畢，可參閱附在本院卷內的臺灣臺東地方法院檢察署刑案資
    料查註紀錄表，他在五年之內再犯本件有期徒刑以上的罪名，屬於累犯，依刑法
    第四十七條規定：「受有期徒刑之執行完畢，五年以內再犯有期徒刑以上之罪者
    ，為累犯，加重本刑至二分之一」，應加重其刑度。但是被告並沒有行搶成功，
    屬於搶奪罪的未遂犯，而且被告想要搶奪的錢財只有一千元，依刑法第二十六條
    前段規定：「未遂犯之處罰，得按既遂犯之刑減輕之」，故本院按照本案的犯罪
    情節，而減輕搶奪罪的刑度。另外，被告所犯的這兩個犯罪行為，乃是分別起意
    ，並且觸犯不同犯罪構成要件的罪名，屬於數個犯罪，應該分別處罰。於是，本
    院審酌被告犯罪的動機、目的、手段，本件犯罪所造成的危害，以及被告犯罪後
    的態度等一切情狀，針對被告的犯罪類型，分別量處如主文所記載的刑罰，並且
    對觸犯公共危險（酒醉開車）的犯罪，諭知易服勞役的折算標準。
據上論斷，應依刑事訴訟法第二百九十九條第一項前段，刑法第一百八十五條之三、
第三百二十五條第一項、第三項、第四十七條、第二十六條前段、第四十二條第二項
，罰金罰鍰提高標準條例第一條前段、第二條，判決如主文。
本案經檢察官洪政和到庭執行職務
中      華      民      國      八十九    年      三    月      三十一  日
                                  臺灣臺東地方法院刑事庭
                                      法  官  甘  大  空
右正本證明與原本無異。
如不服本判決，應於判決送達後十日內，向本院提出上訴狀。
                                      書記官  賴  淑  芬
中      華      民       國     八十九    年      四    月     六       日
附記：
刑法第一百八十五條之三   服用毒品、麻醉藥品、酒類或其他相類之物，不能安全
駕駛動力交通工具而駕駛者，處一年以下有期徒刑、拘役或三萬元以下罰金。
刑法第三百二十五條第一項  意圖為自己或第三人不法之所有，而搶奪他人之動產者
，處六月以上五年以下有期徒刑。


司法院資訊處製作；財團法人民間司法改革基金會備份。
